臺灣高等法院高雄分院刑事判決　　　　 96年度上易字第340號
上　訴　人
即　被　告　甲○○
上列上訴人因違反毒品危害防制條例案件，不服臺灣高雄地方法
院95年度易字第2158號中華民國96年2 月9 日第一審判決（起訴
案號：臺灣高雄地方法院檢察署95年度毒偵字第8058號），提起
上訴，本院判決如下：
    主  文
原判決撤銷。
甲○○施用第二級毒品，累犯，處有期徒刑陸月，如易科罰金，
以新臺幣壹仟元折算壹日。
    事  實
一、甲○○前於85年間犯竊盜罪，經本院判處有期徒刑3 年2 月
    ，刑前強制工作3 年，於85年10月4 日判決確定，於91年1
    月5日 假釋出獄，91年10月28日保護管束期滿，假釋未經撤
    銷，未執行之刑以已執行論，而視為執行完畢；復因施用毒
    品案件，依臺灣高雄地方法院以93年度毒聲703 號裁定送觀
    察、勒戒後，認有繼續施用毒品傾向，復依臺灣高雄地方法
    院裁定令入戒治處所施以強制戒治，嗣經評定無繼續強制戒
    治之必要，於94年03月10日出戒治所而執行完畢釋放，而由
    臺灣高雄地方法院檢察署檢察官於94年3 月22日，以94年度
    戒毒偵字第143 號為不起訴處分確定。詎其仍不知悔改，在
    上開強制戒治期滿5 年內，於95年8 月14日13時40分前某時
    ，在高雄縣鳳山市不詳公園之公廁地點，以將第二級毒品甲
    基安非他命放入玻璃球加熱吸食所產生煙霧之方式，施用第
    二級毒品甲基安非他命1 次。嗣於95年8 月14日13時40分許
    ，警方經其同意採集其尿液，送驗後呈甲基安非他命陽性反
    應，始知上情。
二、案經高雄縣政府警察局鳳山報告臺灣高雄地方法院檢察署檢
    察官偵查起訴。
    理  由
甲、程序方面：
一、上訴人即被告甲○○經本院合法傳喚，無正當理由不到庭，
    不待其陳述逕行判決。
二、長榮大學95年8 月24日確認報告（檢體資料：11507 號），
    係被告以外之人於審判外之書面陳述，依刑事訴訟法第159
    條第1 項之規定，屬於傳聞證據，惟於立法理由明確說明，
    該條所謂「除法律有規定者」外，尚包括同法第159 條之1
    至159 條之5 及第206 條等規定。本件鑑定係經檢察官選定
    或囑託機關、團體所為之鑑定，所鑑定之結果，鑑定人依刑
    事訴訟法第206 條所出具之鑑定報告，係刑事訴訟法第159
    條第1項所指例外規定，有證據能力。
乙、實體方面：
一、上開事實，業據被告甲○○於原審時坦承不諱，且被告之尿
    液，經具備鑑定尿液中毒品反應專業能力之長榮大學以酵素
    免疫分析法初步檢驗，再以氣相層析質譜儀法確認檢驗，均
    呈甲基安非他命陽性反應，有該大學95年8 月24日確認報告
    、列管毒品人口尿液檢體採集送驗紀錄表各1 份附於警訊卷
    可按。而人體施用第二級毒品安非他命，可於施用後1 至4
    天內自尿液中檢出之醫學經驗，亦經行政院衛管制藥品管理
    局91年10月3 日管檢字第110436號函文釋示明確。足證被告
    出於任意性之自白與事實相符，足以採信。本件事證明確，
    被告施用第二級毒品犯行，堪以認定。
二、被告甲○○前因施用毒品案件，經臺灣高雄地方法院以93年
    度毒聲703 號裁定送觀察、勒戒後，認有繼續施用毒品傾向
    ，復依本院裁定令入戒治處所施以強制戒治，嗣經評定無繼
    續強制戒治之必要，於94年03月10日出戒治所而執行完畢釋
    放，有臺灣高等法院被告前案記錄表在卷可稽，其於5 年內
    再度施用毒品，已合於毒品危害防制條例第23條第2 項之規
    定，自應予追訴、處罰。
三、按甲基安非他命屬毒品危害防制條例第2 條第2 項第2 款所
    規定之第二級毒品，核被告甲○○所為，係犯毒品危害防制
    條例第10條第2 項之施用第二級毒品罪。其持有第二級毒品
    之低度行為，應為施用第二級毒品之高度行為所吸收，不另
    論罪。被告前於85年間犯竊盜罪，經本院判處有期徒刑3 年
    2 月，刑前強制工作3 年確定，於91年1 月5 日假釋出獄，
    91年10月28日保護管束期滿，假釋未經撤銷，未執行之刑以
    已執行論，而視為執行完畢，有臺灣高等法院被告前案紀錄
    表在卷可稽，其於執行完畢後5 年內故意再犯本件有期徒刑
    以上之罪，為累犯，應依刑法第47條第1 項規定加重其刑。
四、原判決以被告甲○○罪證明確，因予論罪科刑，固非無見；
    惟查：原判決於主文諭知判處被告有期徒刑陸月，如易科罰
    金，以新臺幣壹仟元折算壹日，於理由欄亦論述「…認其易
    科罰金之折算標準，以新臺幣1,000 元折算1 日為適當」，
    然卻於據上論結欄漏引刑法第41條第1 項前段，尚有違誤。
    被告上訴，空言指摘原判決不當，雖無理由，然原判決既有
    上開可議之處，自屬無可維持，應由本院將原判決予以撤銷
    改判。爰審酌被告施用毒品，觀察勒戒不起訴處分後猶不知
    悔悟，犯後坦承犯行態度良好及其犯罪之動機、目的、施用
    期間、次數、所生身心之危害等一切情狀，仍量處有期徒刑
    6 月，並審酌被告之職業為工，學歷為高職畢業，家境為勉
    持及其犯罪之情狀等，認其易科罰金之折算標準，以新臺幣
    1,000元折算1 日為適當。
據上論斷，應依刑事訴訟法第369 條第1 項前段、第364 條、第
299 條第1 項前段、第371 條，毒品危害防制條例第10條第2 項
，刑法第11條前段、第47條第1 項、第41條第1 項前段，判決如
主文。
本案經檢察官陳建年到庭執行職務。
中　　華　　民　　國　　96　　年　　6 　　月　　4 　　日
                  刑事第二庭  審判長法  官  林正雄
                                    法  官  陳啟造
                                    法  官  黃壽燕
以上正本證明與原本無異。
不得上訴。
中　　華　　民　　國　　96　　年　　6 　　月　　4 　　日
                                    書記官  梁雅華
附錄本判決論罪科刑法條：
毒品危害防制條例第10條
  施用第一級毒品者，處6 月以上5 年以下有期徒刑。
  施用第二級毒品者，處 3 年以下有期徒刑。
